臺灣新北地方法院刑事裁定　　　　　　　 110年度提字第80號
聲請人即受　黃志峯
逮捕拘禁人　　　　　





上列聲請人因偽造文書等案件，聲請提審，本院裁定如下：
    主  文
聲請駁回，並解返臺灣新北地方檢察署。
    理  由
一、聲請意旨詳如附件提審聲請書狀所載。
二、按人民被法院以外之任何機關逮捕、拘禁時，其本人或他人
    得向逮捕、拘禁地之地方法院聲請提審；法院審查後，認為
    不應逮捕、拘禁者，應即裁定釋放；認為應予逮捕、拘禁者
    ，以裁定駁回之，並將被逮捕、拘禁人解返原解交之機關，
    提審法第1 條第1 項前段、第9 條第1 項定有明文。
三、經查：
㈠、聲請人甲○○於民國110 年11月6 日下午1 時18分許，在新
    北市○○區○○路0 段00號18樓之1 ，由警以其經臺灣臺北
    地方法院（下稱臺北地院）、臺灣新北地方檢察署（下稱新
    北地檢）、士林地方檢察署（下稱士林地檢）通緝為由，依
    刑事訴訟法第87條之規定逕行逮捕等情，有通緝書、逮捕拘
    禁本人告知書等在卷可稽，是此等事實首堪認定。
㈡、至聲請人認其並未居住在新北市○○區○○路0 段000 巷00
    ○0 號，故未收受相關案件傳票，以及警方於110 年11月6
    日執行逮捕時，並未出示搜索票，即進入該址，以及對其子
    語帶威脅一節聲請提審，然依通緝經通知或公告後，檢察官
    、司法警察官得拘提被告或逕行逮捕之；有左列情形之一者
    ，檢察官、檢察事務官、司法警察官或司法警察，雖無搜索
    票，得逕行搜索住宅或其他處所：一、因逮捕被告、犯罪嫌
    疑人或執行拘提、羈押，有事實足認被告或犯罪嫌疑人確實
    在內者，刑事訴訟法第87條第1 項、第131 條第1 項第1 款
    分別定有明文。是聲請人為通緝犯，現經新北地檢、士林地
    檢、臺北地院通緝中，警方自得逕行逮捕；又聲請人在新北
    市○○區○○路0 段00號18樓之1 為警搜索後予以逮捕，警
    方雖無搜索票，然因聲請人為通緝之身分，且確實於逮捕前
    在該址出入，警方自得憑其具體線索，依刑事訴訟法第131
    條第1 項第1 款之規定，於無搜索票之情況下，逕行搜索該
    址而逮捕聲請人，是聲請人認警方違法搜索，容有誤會。又
    聲請人先前之住所為新北市○○區○○路0 段000 巷00○0
    號（下稱長江路址），新竹市○區○○街00號9 樓（下稱新
    竹址）則為聲請人事後陳報之地址，業經聲請人陳述在卷，
    則新北地檢就其案件，將傳票送達長江路址、新竹址二址，
    並因傳、拘無著，而分別於110 年3 月23日、3 月26日發布
    通緝，有通緝書稿在卷可參，是難認新北地檢有何送達違法
    之情事；至聲請人辯稱長江路址已於109 年9 月遭本院法拍
    云云，然觀諸聲請人於警詢時稱「（問：於遭通緝期間居住
    何處？）主要是住在新北市○○區○○路0 段000 巷00○0
    號，偶爾才會去朋友暱稱『姐姐』住處：新北市○○區○○
    路0 段00號18樓之1 」，顯見聲請人亦仍居住長江路址，聲
    請人所稱該址遭法拍而未居住一事，實非無疑，況聲請人之
    長江路址，縱經法拍，聲請人亦應自行向新北地檢陳報新地
    址，無從以長江路址遭法拍而聲請人自行搬遷，即認新北地
    檢所為送達有何違法之處。另聲請人雖稱曾於109 年10月後
    某時，具狀向新北地檢陳報新竹址，但並未收到傳票云云，
    惟觀諸新北地檢之通緝書稿，確實有列明被告住址包含新竹
    址，而應有對該址送達，是難認檢方所為有何違法之處。準
    此，新北地檢就聲請人之案件，其通緝所為之程序，應係合
    法，而警方所為之逮捕亦係依刑事訴訟法所為，尚無違法之
    處。至被告認警方對其子語帶威脅一事，雖與搜索、逮捕合
    法性無關，然被告如認此節對其權益有所影響，可逕向檢察
    官申告救濟，附此敘明。
四、綜上所述，聲請人聲請提審為無理由，應予駁回，並應解返
    原解交之機關即新北地檢。依提審法第9 條第1 項後段，裁
    定如主文。
中    華    民    國   110    年    11    月    6     日
                  刑事第二十二庭  法  官  張景翔
上列正本證明與原本無異。
如不服本裁定，應於裁定送達後十日內敘明抗告理由，向本院提
出抗告狀。
                                  書記官  許清琳
中    華    民    國   110    年    11    月    9     日